【裁判字號】    98,台上,2708
【裁判日期】    980515
【裁判案由】    違反毒品危害防制條例
【裁判全文】
最高法院刑事判決            九十八年度台上字第二七０八號
上  訴  人  甲○○
上列上訴人因違反毒品危害防制條例案件，不服台灣高等法院台
中分院中華民國九十八年三月四日第二審判決（九十八年度上訴
字第一０五號，起訴案號：台灣台中地方法院檢察署九十七年度
毒偵字第一三三三號），提起上訴，本院判決如下：
    主  文
上訴駁回。
    理  由
按刑事訴訟法第三百七十七條規定，上訴於第三審法院，非以判
決違背法令為理由，不得為之。是提起第三審上訴，應以原判決
違背法令為理由，係屬法定要件。如果上訴理由書狀並未依據卷
內訴訟資料，具體指摘原判決不適用何種法則或如何適用不當，
或所指摘原判決違法情事，顯與法律規定得為第三審上訴理由之
違法情形，不相適合時，均應認其上訴為違背法律上之程式，予
以駁回。本件原判決維持第一審論上訴人甲○○以施用第一級毒
品，累犯罪，處有期徒刑壹年貳月部分之科刑判決，駁回上訴人
在第二審之該部分上訴。係依憑上訴人已對原判決所認定：上訴
人於民國九十六年十二月十日二十二時許，以將海洛因摻入香菸
內點燃吸食之方式施用第一級毒品海洛因一次之事實，坦承不諱
。而上訴人經警於九十六年十二月十一日採取尿液，送中山醫學
大學附設醫院檢驗科藥物檢測中心檢驗結果，呈甲基安非他命、
安非他命、嗎啡及可待因陽性反應，有該中心九十六年十二月二
十八日實驗編號：0000000號尿液檢驗報告乙紙附卷可稽
等證據資料，而為論斷，已敘明其所憑之證據及認定之理由。並
說明：上訴人已自承：係先以將海洛因摻入香菸內點燃吸食之方
式，施用第一級毒品海洛因，另再以將甲基安非他命放在玻璃球
內燒烤使生煙氣後吸食之方式，施用第二級毒品甲基安非他命等
語，則其分別施用毒品海洛因、甲基安非他命之方式既有不同，
行為自屬有異，且既係先後施用，行為時間屬獨立可分，顯非以
一行為而觸犯數罪名。其辯稱：海洛因及甲基安非他命係「先後
接續施用」或「同時施用」，僅可論以一罪云云，自不足採，所
犯施用第一級毒品罪、施用第二級毒品罪，應予分論併罰之理由
。從形式上觀察，原判決並無足生影響判決結果之違背法令情形
存在。上訴意旨略稱：上訴人施用海洛因、安非他命，主觀上是
為加強滿足同次毒癮的目的，因而接續施用二種毒品，何來犯意
各別。因此應以一罪論，原審論上訴人以二罪，自屬違法，且量
刑亦不符比例原則等語。惟查：原判決已說明上訴人施用第一級
毒品海洛因，及施用第二級毒品甲基安非他命係先後為之，為可
分之二個行為，而非一行為所犯，應予分論併罰之理由，並無不
合。上訴意旨置原判決明白之論斷於不顧，並就原審量刑職權之
適法行使，徒以自己之說詞，任意指摘，其關於施用第一級毒品
部分之上訴，難謂已符合首揭法定第三審上訴之要件。其此部分
之上訴違背法律上之程式，應予駁回。另按刑事訴訟法第三百七
十六條所列各罪之案件，經第二審判決者，不得上訴於第三審法
院，法有明文。本件上訴人所犯施用第二級毒品罪部分，原審係
依毒品危害防制條例第十條第二項論處罪刑，核屬刑事訴訟法第
三百七十六條第一款之案件。依上開說明，既經第二審判決，即
不得上訴於第三審法院，上訴人一併提起上訴，其此部分之上訴
為不合法，應予駁回。
據上論結，應依刑事訴訟法第三百九十五條前段，判決如主文。
中    華    民    國  九十八  年    五    月   十五   日
                      最高法院刑事第三庭
                          審判長法官  林  增  福
                                法官  張  清  埤
                                法官  陳  世  雄
                                法官  蔡  國  在
                                法官  邱  同  印
      本件正本證明與原本無異
                                      書  記  官
中    華    民    國  九十八  年    五    月   二十   日
                                                      v


司法院資訊處製作；財團法人民間司法改革基金會備份。
